【裁判字號】    99,司家聲,27
【裁判日期】    990923
【裁判案由】    確定訴訟費用額
【裁判全文】
臺灣板橋地方法院民事裁定            99年度司家聲字第27號
聲  請  人  財團法人法律扶助基金會
法定代理人  甲○○
訴訟代理人  丙○○
相  對  人  乙○○
上列聲請人聲請確定訴訟費用額，本院裁定如下：
    主  文
相對人乙○○應負擔聲請人之訴訟費用額確定為新臺幣壹萬貳仟
肆佰零壹元，及自本裁定送達相對人之翌日起至清償日止，按週
年利率百分之五計算之利息。
    理  由
一、按「分會就扶助事件所支出之酬金及必要費用，視為訴訟費
    用之一部。因法律扶助而由分會支出之酬金及必要費用，得
    向負擔訴訟費用之他造請求。分會得對於負擔訴訟費用之他
    造，請求歸還其支出之酬金及必要費用。分會得據受扶助人
    有執行力之執行名義，聲請確定訴訟費用額及強制執行。分
    會依第三項規定所收取之酬金及必要費用，抵充受扶助人應
    分擔、負擔或返還之酬金及必要費用」，法律扶助法第35條
    定有明文。次按民事訴訟法第91條第3 項規定，法院依聲請
    以裁定確定訴訟費用額，應於裁定送達翌日起，加給按法定
    利率計算之利息。又依立法理由之說明，其規定旨在促使當
    事人早日自動償付其應賠償對造之訴訟費用，而在當事人申
    請法律扶助獲准，由法律扶助基金會代為支出酬金及必要費
    用時，法院依法律扶助法第35條為裁定，同屬確定訴訟費用
    額之程序，故應基於同一理由，類推適用民事訴訟法第91條
    第3 項規定，加給按法定利率計算之利息。
二、本件聲請意旨略以：相對人乙○○與受扶助人丁氏雪之離婚
    等事件，經聲請人給予丁氏雪法律扶助而支出法律扶助律師
    酬金及其他必要費用，合計新臺幣（下同）33,070元，嗣經
    鈞院96年度婚字第669 號判決確定，訴訟費用由相對人乙○
    ○負擔八分之三，餘由丁氏雪負擔。爰依法聲請確定訴訟費
    用額等語。
三、經查，聲請人之主張，業據其提出96年度婚字第669 號判決
    書影本、審查表影本、扶助律師接案通知書、酬金及必要費
    用計算書、預付酬金領款單、結案酬金領款單、變動（更換
    律師）之審查表等件在卷可稽，堪信真實。又法律扶助基金
    會台北分會所支出之律師酬金，經核並無過高，故無酌減必
    要。揆諸前揭規定，聲請人因其分會就本件法律扶助支出之
    律師酬金既視為訴訟費用之一部，並得聲請確定訴訟費用額
    ，則聲請人得向相對人乙○○請求負擔之訴訟費用額為12,
    401 元（小數點以下四捨五入，即33,070*3/8＝12,401），
    爰裁定如主文所示。
四、依民事訴訟法第91條第1 項、第3 項，裁定如主文。
五、如對本裁定抗告須於送達後10日內向本院提出抗告狀，並應
    繳納抗告費新台幣1,000 元。
中    華    民    國    99    年    9     月    23    日
                  家事法庭  司法事務官  朱曉娟

司法院資訊處製作；財團法人民間司法改革基金會備份。
